【裁判字號】    96,訴,1570
【裁判日期】    970116
【裁判案由】    營業稅
【裁判全文】
臺北高等行政法院判決
                                    96年度訴字第01570 號
                              .
原      告  景運塑膠股份有限公司
代  表  人  甲○○董事長）住.
訴訟代理人  葉宏基  律師
被      告  財政部臺灣省北區國稅局
代  表  人  陳文宗（局長）
訴訟代理人  乙○○
            丙○○
上列當事人間因營業稅事件，原告不服財政部中華民國96年3 月
14日台財訴字第09500632090 號訴願決定（案號：第00000000號
），提起行政訴訟，本院判決如下：
    主  文
原告之訴駁回。
訴訟費用由原告負擔。
    事  實
一、事實概要：本件原告於民國（下同）91年7 月至92年10月間
    進貨，未依規定取得進項憑證，取具非實際交易對象之虛設
    行號廣源昌企業有限公司（下稱廣源昌公司）所開立之統一
    發票76紙，銷售額合計新臺幣（下同）67,924,850元，充作
    進項憑證並申報扣抵銷項稅額3,396,245 元，經財政部臺灣
    省南區國稅局（下稱南區國稅局）所屬臺南縣分局查獲，檢
    附刑事案件移送書及相關事證資料通報被告所屬臺北縣分局
    審理違章成立，除核定應補徵營業稅3,396,245 元外，並按
    所漏稅額3,396,245 元處以2 倍罰鍰共計6,792,400 元（計
    至百元止），原告對罰鍰處分不服，申請復查，經被告以95
    年10月31日北區國稅法一字第0950014726號復查決定書（下
    稱原處分）駁回，原告猶有未服，提起訴願亦遭決定駁回，
    遂提起本件行政訴訟。
二、兩造聲明：
（一）原告聲明：
  １、訴願決定及原處分均撤銷。
  ２、訴訟費用由被告負擔。
（二）被告聲明：
  １、駁回原告之訴。
  ２、訴訟費用由原告負擔。
三、兩造陳述：
（一）原告主張之理由：
  １、本件原處分以：「按營業人左列進項稅額，不得扣抵銷項
      稅額：一、購進之貨物或勞務未依規定取得並保存第33條
      所列之憑證者。」、「納稅義務人，有左列情形之一者，
      除追繳稅款外，按所漏稅額處1 倍至10倍罰鍰，並得停止
      其營業…五、虛報進項稅額者。」為加值型及非加值型營
      業稅法第19條第1 項第1 款及第51條第5 款所明定。次按
      「取得虛設行號發票申報扣抵之案件…2 ﹒有進貨事實者
      …(2 )因虛設行號係專以出售統一發票牟取不法利益為業
      ，並無銷貨事實，故取得虛設行號發票之營業人，自亦無
      向該虛設行號進貨並支付進項稅額之事實，除該營業人能
      證明確有支付進項稅額予實際銷貨之營業人，並經稽徵機
      關查明該稅額已依法報繳者，應依營業稅法第19條第1 項
      規定，就其取得不得扣抵憑證扣抵銷項稅額部分，追補稅
      款，不再處漏稅罰外，其虛報進項稅額，已構成逃漏稅，
      應依營業稅法第51條第5 款規定補稅並處罰。」為財政部
      83年7 月9 日台財稅字第831601371 號函所明釋。依前揭
      刑事案件移送書所載，廣源昌公司係無進銷貨事實之虛設
      行號，申請人自無可能向該公司進貨，且申請人提示支付
      貨款之價金有回流現象，其雖主張代表人甲○○與廣源昌
      公司之實際負貴人吳致穎間有債權債務關係，惟該債權及
      債務係屬個人借貸，其償還資金應與公司銷售行為所區分
      ，申請人亦無法提示資金回流係吳致穎償還甲○○借款之
      具體事證，其主張核不足採，依首揭規定，原按所漏稅額
      3,396,245 元處2 倍罰鍰6,792,400 元並無違誤，應予維
      持。」遂認原告有違反營業稅法之情事。
  ２、按司法院釋字第275 號解釋：「人民違反法律上之義務而
      應受行政罰之行為，法律無特別規定時，雖不以出於故意
      為必要，仍須以過失為其責任條件。但應受行政罰之行為
      ，僅須違反禁止規定或作為義務，而不以發生損害或危險
      為其要件者，推定為有過失，於行為人不能舉證證明自己
      無過失時，即應受處罰。最高行政法院（89年7 月1 日改
      制前為行政法院）62年判字第30號判例謂：「行政罰不以
      故意或過失為責任條件」，及62年判字第350 號判例謂：
      「行政犯行為之成立，不以故意為要件，其所以導致偽報
      貨物品質價值之等級原因為何，應可不問」，其與上開意
      旨不符部分，與憲法保障人民權利之本旨牴觸，應不再援
      用。」、財政部95年5 月23日台財稅字第09504535500 號
      函釋「一、稽徵機關查核營業人取得涉嫌虛設行號涉案期
      間開立之統一發票申報扣抵銷項稅額案件，仍應就交易雙
      方之進、銷貨情形覈實查核，不得逕按本部83年7 月9 日
      台財稅第831601371 號函辦理，如無法查明營業人確無向
      其進貨，且該涉嫌虛設行號已依規定按期申報進、銷項資
      料，並按其應納稅額繳納者，應免予補稅處罰。二、本令
      發布日前之未確定案件，稽徵機關應儘速再予查核，依上
      開規定辦理。」闡述甚明。本件原告與訴外人廣源昌公司
      之交易完全屬實，已支付貨款，有彰化銀行存款憑條5 紙
      、彰化銀行匯款回條聯1 紙及大眾銀行匯款回條1 紙可證
      ，被告未具體舉證廣源昌公司屬虛設行號，未加查證即不
      採信原告公司之主張，實屬率斷。而原告之法定代理人甲
      ○○與廣源昌公司之吳致穎間於80年間已有往來之長期債
      權關係，以借款方式、支票貼現及貨款抵償方式往來，被
      告亦完全未詳細查證，即臆測係原告提示支付貨款之償金
      有回流現象，顯屬違法。被告無確實證據足資證明廣源昌
      公司之進項金額全屬虛偽前，實難據此認定本件係屬虛偽
      交易。又被告既然認定廣源昌公司為虛設公司，何以又有
      另20% 之進貨為正常進項，足證廣源昌公司亦有實際之商
      業交易行為存在，不能因其他與廣源昌公司之交易對象因
      無事實交易，而認定原告與訴外人廣源昌公司之交易即為
      不實交易。被告機關未依司法院釋字第275 號解釋、最高
      行政法院62年判字第30號、305 號判例意旨及財政部95年
      5 月23日台財稅字第09504535500 號函之意旨以觀，被告
      未為調查、舉證證明原告有何過失情事，遽以為本件裁罰
      之處分，顯有違誤。
  ３、又本件(1)訴外人吳致穎於台灣台南地方法院檢察署94年度
      偵字第900 號稅捐稽徵法案件94年7 月25日偵訊時稱：「
      （〈提示卷附附件三〉有何意見？）都是他們跟我買貨，
      貨款撥到我的帳戶我再匯回去還給他們。」、「（為何匯
      回去給他們？）因為我之前有跟他們借錢。我現在還有欠
      景運錢。」。於台灣台南地方法院95年度訴字第137 號違
      反商業會計法案件95年12月25日稱：「（是否曾開立廣源
      昌公司統一發票給景運、立琪、景源精密公司？）我有有
      開立，是因該三家公司確實有買貨，我也確實有拿發票給
      他們，並同出貨單去收款。並非幫助他人們逃漏營業稅。
      」。於台灣高等法院台南分院96年度上訴字第626 號違反
      商業會計法案件96年8 月28日審判稱：「（吳致穎另行起
      意，明知無銷貨之事實，竟基於為幫助納稅義務人逃漏稅
      捐之概括犯意，為以下犯行：於九十一年七月八日起至同
      年十二月三十一日止，明知納稅義務人即景運塑膠股份有
      限公司未向廣源昌公司購買貨物，竟以廣源昌公司之名義
      ，連續填製如附表三之一編號一至二一所示不實統一發票
      之商業會計憑證予景運公司，供景運公司充當進項憑證，
      扣抵銷項稅額，幫助景運公司以詐術逃漏九十一年度營業
      稅稅捐，有何意見？）我實際上都有賣貨，稅捐處講這種
      情形我不懂。」可知吳致穎於台灣高等法院台南分院仍一
      致供稱廣源昌公司與原告實有買賣交易關係。(2)蘇連興：
      於台灣台南地方法院95年度訴字第137 號違反商業會計法
      案件95年12月25日證稱：「（現在何處任職？）國稅局南
      區分局台南縣分處。」、「（擔任稅務員時間？）84年開
      始至今。」、「（起訴書三，你們如何認定廣源昌公司開
      發統一發票給景運、立琪、景源精密等公司，係幫助上開
      公司逃漏營業稅？）都不是那些資料。」、「（是1 否為
      94年偵字第900 號第61頁至63頁之資金回流表？）是。我
      們請對方稅捐機關查，查報結果景運、立琪、景源精密等
      公司如何付款給廣源昌公司。」。(3)洪紹鋕於台灣台南地
      方法院95年度訴字第137 號違反商業會計法案件96年1 月
      31日證稱：「（與景源、景運、立琪公司何聯係？）都是
      我開發持股的公司。景運由我太太擔任負責人。景源、立
      琪公司應該是我子女擔任負責人。」、「（景源、景運、
      立琪公司有無向廣源昌公司買過貨？）檢察官提出異議：
      辯護人所為之詰問誘導。（有無意見？）要問證人與廣源
      昌公司之關係。」、「（景源、景運、立琪公司與廣源昌
      公司有無關係？）有向廣源昌公司買東西。」、「（買過
      何東西？）大部分是塑膠射出的東西。」、「（自何時開
      始向廣源昌公司買？）大約89、90年間開始。確實時間不
      記得。」、「（前後，約買過幾次？）我無法記憶，我不
      是當會計，但很頻繁。」、「（買的金額總價？）記不得
      ，每月有數百萬。但我記得他們欠我很多錢。」、「（你
      付款方式？）由我太太處理。我不負責。」、「（目前為
      止，你有無欠廣源昌公司貨款？）沒有。」、「（廣源昌
      公司有無欠你錢？）沒有。我對廣源昌公司只有買進，也
      只有我們付款，所以我沒有欠廣源昌公司貨款，廣源昌公
      司也沒有欠我錢。」、「（你與廣源昌公司內部人員有無
      私人債務關係？）吳致穎自民國80年開始就欠我錢，是私
      人借貸。」、「（尚欠多少？）應該有5 、6 百萬元以上
      。」、「（你公司向廣源昌公司買貨，並付貨款，為何廣
      源昌公司又將錢流到你公司？）吳致穎欠我夫妻私人錢，
      目前尚欠5 、6 百萬元。期間我希望吳致穎每做一次生意
      ，能還我一點私人錢。所以我們會以公司名義付錢給廣源
      昌公司，因為吳致穎說廣源昌公司財務是他可以決定，他
      是股東，所以他又將錢匯到我公司還我私人錢，我當初是
      在乎有無還我錢，不在乎以何方式還。」、「（景源、景
      運、立琪公司銀行帳戶是何人告訴吳致穎？）應該是我太
      太甲○○。我不過問公司帳務。」、「（吳致穎約在89年
      間即欠你錢？）大約，實際時間不清楚。」、「（該時間
      ，吳致穎與廣源昌公司關係如何？）我與吳致穎在北部認
      識，我不知道他公司組織。」、「（吳致穎有無告訴你廣
      源昌公司需要錢，要向你錢？）早在生意往來前，他即向
      我借錢。他借錢時沒提到廣源昌公司。且後來只有還錢，
      沒有借錢」等語，可見國稅局僅憑資金回流資料即逕自認
      定景運公司與廣源昌公司並無交易關係，而證人洪紹鋕亦
      明確證稱原告與廣源昌公司顯有交易關係。另被告稱「經
      查原告於91年7 月至92年10月間進貨，取具虛設行號廣源
      昌公司開立之統一發票銷售額合計新台幣67,924,850元，
      營業稅額3,396,245 元，系爭貨款回流至原告負責人甲○
      ○及其配偶洪紹鋕帳戶高達60,195,030元，原告主張係與
      廣源昌公司負責人吳致穎君自80年起有私人債務關係，該
      回流款項係償還私人債務，查該借貸金額鉅大且長達10年
      吳致穎君始開始還款，原告竟未能提示借貸契約、約定利
      息及借款資金流程等相關證據以實其說，又未能提出與廣
      源昌公司進貨之訂貨單、出貨單、送貨單、簽收單及合約
      書等帳簿文據供核，一再空言主張，要難採據。」等語，
      並未否認原告與廣源昌公司確有交易事實，而僅質疑何以
      景運公司與吳致穎之有資金回流現象，即逕自認定原告有
      逃漏稅捐之事實，顯屬無據。
（二）被告主張之理由：
  １、按「營業人左列進項稅額，不得扣抵銷項稅額：一、購進
      之貨物或勞務未依規定取得並保存第33條所列之憑證者。
      」、「納稅義務人，有左列情形之一者，除追繳稅款外，
      按所漏稅額處1 倍至10倍罰鍰，並得停止其營業…五、虛
      報進項稅額者。」為行為時營業稅法第19條第1 項第1 款
      及加值型及非加值型營業稅法第51條第5 款所明定。次按
      「取得虛設行號發票申報扣抵之案件…2.有進貨事實者…
      （2 ）因虛設行號係專以出售統一發票牟取不法利益為業
      ，並無銷貨事實，故取得虛設行號發票之營業人，自亦無
      向該虛設行號進貨並支付進項稅額之事實，除該營業人能
      證明確有支付進項稅額予實際銷貨之營業人，並經稽徵機
      關查明該稅額已依法報繳者，應依營業稅法第19條第1 項
      第1 款規定，就其取得不得扣抵憑證扣抵銷項稅額部分，
      追補稅款，不再處漏稅罰外，其虛報進項稅額，已構成逃
      漏稅，應依營業稅法第51條第5 款規定補稅並處罰。」、
      「稽徵機關查核營業人取得涉嫌虛設行號涉案期間開立之
      統一發票申報扣抵銷項稅額案件，仍應就交易雙方之進、
      銷貨情形覈實查核，不得逕按本部83年7 月9 日台財稅第
      831601371 號函辦理，如無法查明營業人確無向其進貨，
      且該涉嫌虛設行號已依規定按期申報進、銷項資料、並按
      其應納稅額繳納者，應免予補稅處罰。」為財政部83年7
      月9 日台財稅第831601371 號函及95年5 月23日台財稅字
      第09504535500 號函所明釋。
  ２、原告於91年7 月至92年10月期間進貨，取具虛設行號廣源
      昌公司開立之統一發票76紙，作為進項憑證申報扣抵銷項
      稅額，虛報進項稅額3,396,245 元，經南區國稅局臺南縣
      分局查獲，有刑事案件移送書、說明書、承諾書及訴外人
      廣源昌專案申請調檔統一發票查核清單等資料可稽，違反
      前揭稅法規定，被告所屬臺北縣分局核定補徵營業稅額3,
      396,245 元，並經被告機關按所漏稅額3,396,245 元處2
      倍罰鍰6,792,400 元（計至百元止），並無不合。
  ３、原告主張其代表人與廣源昌公司代表人吳致穎有債權債務
      關係，被告機關查獲其支付貨款回流乃屬償還借款性質云
      云，惟原告迄未提示借貸契約、借款及還款資金流程等相
      關資料供核，空言主張核難採據。次查，廣源昌公司係原
      告最重要之上游廠商，原告卻無法提出進貨常見之訂貨單
      、出貨單、送貨單、簽收單及合約書等文件以供查核，實
      有違常情，且原告代表人甲○○主張與吳致穎自80年間有
      長期之借款、支票貼現及貨款等債權關係云云，惟甲○○
      提出之支票票面金額僅300 萬元與貨款回流金額60,195,0
      30元相差甚遠，其主張係借款債權部分，尚難信實，且吳
      致穎如真有積欠甲○○7 千餘萬元之債務，甲○○長達10
      年間未為求償，僅於91、92年間密集自貨款扣抵取償，亦
      有違常情，不足採信。而廣源昌公司無銷貨事實，開立不
      實統一發票幫助原告逃漏稅捐，不法情事，亦有臺灣臺南
      地方法院95年度訴字第137 號判決書可稽，原告自無可能
      向該公司進貨，原告主張與廣源昌公司之交易完全屬實云
      云，核無足採。原告於裁罰處分核定前已補繳稅款及以書
      面承認違章事實，依修正稅務違章案件裁罰金額或倍數參
      考表規定，應按所漏稅額3,396,245 元處2 倍罰鍰6,792,
      400 元，並無違誤。
    理  由
一、本件被告代表人於訴訟進行中由凌忠嫄變更為陳文宗，茲據
    被告現任代表人依法具狀向本院聲明承受訴訟，核無不合，
    應予准許。
二、原告起訴主張：原告與訴外人廣源昌公司之交易完全屬實，
    並已支付貨款，又因原告代表人甲○○與廣源昌公司之吳致
    穎於80年間已以長期借款、支票貼現及貨款抵償方式往來，
    被告認原告提示支付貨款之償金有回流現象，顯屬臆測。而
    訴外人吳致穎於刑事案件偵審中均供稱廣源昌公司與原告實
    有買賣交易關係，洪紹鋕於於刑事案件審理中證稱原告與廣
    源昌公司顯有交易關係，被告僅憑資金回流資料即逕自認定
    景運公司與廣源昌公司並無交易關係（蘇連興證詞參照），
    於法不合。再者被告並未舉證明廣源昌公司係虛設行號，自
    不能因其他與廣源昌公司之交易對象無事實交易，而認定原
    告與廣源昌公司之交易亦為不實交易，原處分有違司法院釋
    字第275 號解釋、最高行政法院62年判字第30號、305 號判
    例意旨及財政部95年5 月23日部台財稅字第09504535500 號
    函釋意旨，為此，依行政訴訟法第4 條第1 項規定，提起本
    件行政訴訟，求為判決如訴之聲明所示云云。
三、被告則以：原告於系爭期間進貨，取具虛設行號廣源昌公司
    開立之統一發票76紙，作為進項憑證申報扣抵銷項稅額，虛
    報進項稅額3,396,245 元，違反行為時營業稅法第19條第1
    項第1 款及加值型及非加值型營業稅法第51條第5 款規定，
    原處分核定補徵營業稅額3,396,245 元，並按所漏稅額3,39
    6,245 元處2 倍罰鍰6,792,400 元（計至百元止），並無不
    合。另廣源昌公司無銷貨事實，開立不實統一發票幫助原告
    逃漏稅捐之不法情事（臺灣臺南地方法院95年訴字第137 號
    判決書參），原告自無可能向該公司進貨。原告迄未提示進
    貨常見之訂貨單、出貨單、送貨單、簽收單及合約書、借貸
    契約、借款及還款資金流程等相關資料供核，空言主張廣源
    昌公司為其實際交易對象，其代表人與廣源昌公司代表人吳
    致穎有債權債務關係，被告機關查獲其支付貨款回流乃屬償
    還借款性質云云，核難採據。是原處分審酌原告於裁罰處分
    核定前已補繳稅款及以書面承認違章事實，依修正稅務違章
    案件裁罰金額或倍數參考表規定，應按所漏稅額3,396,245
    元處2 倍罰鍰6,792,400 元，並無違誤等語，資為抗辯。
四、按「營業人當期銷項稅額，扣減進項稅額後之餘額，為當期
    應納或溢付營業稅額。…進項稅額，指營業人購買貨物或勞
    務時，依規定支付之營業稅額。」、「營業人左列進項稅額
    ，不得扣抵銷項稅額：一、購進之貨物或勞務未依規定取得
    並保存第33條所列之憑證者。」、「營業人以進項稅額扣抵
    銷項稅額者，應具有載明其名稱、地址及統一編號之左列憑
    證：一、購買貨物或勞務時，所取得載有營業稅額之統一發
    票。」、「對外營業事項之發生，營利事業應於發生時自他
    人取得原始憑證，如進貨發票，或給與他人原始憑證，如銷
    貨發票。」分別為加值型及非加值型營業稅法（下稱營業稅
    法）第15條第1 項及第3 項、第19條第1 項第1 款、第33條
    第1 款及稅捐稽徵機關管理營利事業會計帳簿憑證辦法第21
    條所明定。次按「納稅義務人，有左列情形之一者，除追繳
    稅款外，按所漏稅額處1 倍至10倍罰鍰，並得停止其營業…
    五、虛報進項稅額者。」復經營業稅法第19條第1 項第1 款
    、第51條第5 款定有明文。又「取得虛設行號發票申報扣抵
    之案件：1.無進貨事實者：…應依營…。2 有進貨事實者：
     (1)進貨部分，因未取得實際銷貨人出具之憑證，應依稅捐
    稽徵法第四十四條規定處以行為罰。(2) 因虛設行號係專以
    出售統一發票牟取不法利益為業，並無銷貨事實，故取得虛
    設行號發票之營業人，自亦無向該虛設行號進貨並支付進項
    稅額之事實，除該營業人能證明確有支付進項稅額予實際銷
    貨之營業人，並經稽徵機關查明該稅額已依法報繳者，應依
    營業稅法第十九條第一項第一款規定，就其取得不得扣抵憑
    證扣抵銷項稅額部分，追補稅款，不再處漏稅罰外，其虛報
    進項稅額，已構成逃漏稅，應依營業稅法第五十一條第五款
    規定補稅並處罰。」為財政部83年7 月9 日台財稅第831601
    371 號函所明釋，該函釋乃財政部基於中央主管機關職權，
    釋示營業人取得虛設行號之發票作為進項憑證申報扣抵之處
    罰原則，並未牴觸營業稅法之規定，自得予以援用。
五、本件原告於91年7 月至92年10月間進貨，銷售額共計67,924
    ,850元，並就上開進貨取得廣源昌公司開立之統一發票76紙
    ，作為進項憑證申報扣抵銷項稅額3,396,245 元一節，為兩
    造所不爭執，且有專案申請調檔統一發票查核清單、統一發
    票、營業稅違章隨課核定稅額繳款書、違章案件罰鍰繳款書
    、被告94年6 月8 日處分書（處分書編號：A1Ｚ00000000000
    ）、查緝案件稽查報告等件附原處分卷可稽，堪信為真實。
    至於兩造爭執廣源昌公司是否為原告之實際交易對象，原告
    有無違章行為之故意或過失等項，本院判斷如下：
（一）經查，本件原告持以作為進項憑證之系爭統一發票之銷售
      名義人廣源昌公司之實際負責人為吳致穎，(1)該公司為逃
      漏稅捐，自91年1 月20日起至92年10月28日止，明知無進
      貨之事實，取得誌偉企業股份有限公司（下稱誌偉公司）
      、傑得利有限公司（下稱傑得利公司）、尚竹企業社、樹
      宏國際開發股份有限公司（下稱樹宏公司）、東粵股份有
      限公司（下稱東粵公司）、帝尊實業有限公司（下稱帝尊
      公司）、知樂有限公司（下稱知樂公司）、仁日有限公司
      （下稱仁日公司）、大全國際有限公司（下稱大全公司）
      、僑煜企業有限公司（下稱僑煜公司）、廣潔企業有限公
      司（下稱廣潔公司）開立之不實統一發票，銷售額達199,
      652,329 元，虛報營業稅（進項）稅額；又明知無購買可
      列為固定資產之機器設備，竟持部分上開不實統一發票據
      以申報固定資產後，將前開統一發票持向南區國稅局申報
      91、92年度營業稅時，以不實統一發票申報進項稅額扣抵
      銷項稅額9,982,618 元，減少應繳納之營業稅稅額及申報
      溢付營業稅4,882,500 元冒退營業稅額2,890,878 元等詐
      術方式，致稅捐機關陷於錯誤，因而逃漏各該年度應納稅
      捐；(2)又廣源昌公司實際負責人吳致穎明知無銷貨之事實
      ，基於為幫助納稅義務人原告、立琪實業有限公司（下稱
      立琪公司）及景源精密有限公司（下稱景源公司）逃漏稅
      捐，自91年7 月8 日起至92年10月24日止明知納稅義務人
      原告、立琪公司、景源公司未向廣源昌公司購買貨物，竟
      以廣源昌公司之名義，連續填製不實統一發票之商業會計
      憑證予原告、立琪公司、景源公司充當進項憑證，扣抵銷
      項稅額，幫助渠等逃漏營業稅稅捐等情，業據吳致穎於臺
      灣高等法院臺南高分院96年度上訴字第626 號違反商業會
      計法等案件審理中供陳屬實（前揭案卷第77頁至第80頁參
      照），並經本院依職權調閱臺灣高等法院臺南高分院96年
      度上訴字第626 號違反商業會計法等案件偵審全卷，查核
      屬實，是廣源昌公司於系爭違章期間並無進銷貨之事實，
      係專以出具統一發票牟取不法利益為業之虛設行號一事，
      即堪認定。
（二）原告就此固主張：伊與訴外人廣源昌公司之交易完全屬實
      ，並已支付貨款，因原告代表人甲○○與吳致穎於80年間
      已以長期借款、支票貼現及貨款抵償方式往來，原告提示
      支付貨款之償金有回流現象，顯屬臆測。訴外人吳致穎於
      刑事案件偵審中供稱廣源昌公司與原告實有買賣交易關係
      。蘇連興證稱係依資金回流表認定廣源昌公司開發統一發
      票給原告助其逃漏營業稅、洪紹鋕於於刑事案件審理中證
      稱原告與廣源昌公司顯有交易關係，可見被告僅憑資金回
      流資料即逕自認定景運公司與廣源昌公司並無交易關係，
      於法不合云云，然查：
  １、吳致穎於偵審中固曾否認廣源昌公司無進貨事實，並稱廣
      源昌公司係以現金支付進貨所需之貨款云云，惟訴外人吳
      致穎就理由欄四（一）部分認定之廣源昌公司無進貨之事
      實，取得虛設行號之不實統一發票，虛報營業稅（進項）
      稅額扣抵銷項稅額減少應繳納之營業稅稅額及申報溢付營
      業稅以冒退營業稅額；吳致穎明知無銷貨之事實，基於為
      幫助原告逃漏稅捐，以廣源昌公司之名義，連續填製不實
      統一發票之商業會計憑證予原告充當進項憑證，扣抵銷項
      稅額，幫助渠等逃漏營業稅稅捐等情，業據吳致穎於臺灣
      高等法院臺南高分院96年度上訴字第626 號違反商業會計
      法等案件審理中供陳屬實。而廣源昌公司於附表一之一至
      之十一所示時間交易期間內，於相關往來金融機構中，或
      尚未開立帳戶，或於收取他公司交易貨款後（詳如附表三
      之一至之三所示），立即將貨款資金回流證人洪紹鋕、甲
      ○○個人帳戶中，並無足以支付附表一之一至之十一所示
      總計進貨金額199,652,329 元之現金，或帳戶亦無為支付
      附表一之一至之十一所示各筆貨款之所為之匯款或提款紀
      錄，更無相當於前開貨款總和之現金流量等情，此有第一
      商業銀行鹽水分行、臺南區中小企業銀行鹽水分行、彰化
      銀行北臺南分行、臺灣中小企業銀行新營分行、復華商業
      銀行永康分行、臺灣中小企業銀行迴龍分行號、國泰世華
      銀行成功分行函覆檢送之廣源昌公司所開立金融帳戶之交
      易往來明細等附臺灣臺南地方法院95年度訴字第137 號案
      卷、南區國稅局移送卷(九)可參，此外，吳致穎就達一億九
      千餘萬元鉅款，無法提出向何人調借現金之證據，不知金
      錢來源，而其所稱用以支付貨款之支票（詳如南區國稅局
      移送卷(七)第132 至139 頁），均無向付款銀行即臺灣中小
      企業銀行新營分行提示付款之紀錄，此有該行前開93年10
      月8 日93新營字第6909300095號函檢送之支票存款對帳單
      可資比對（南區國稅局移送卷(九)91至106 頁），是吳致穎
      空言廣源昌公司係以現金支付進貨所需之貨款云云，顯不
      可採。
  ２、次查，訴外人吳致穎於違反商業會計法等刑事案件僅就部
      分交易提出簽收回條、買賣合約書，其餘進貨交易（詳如
      附表一之一至十一吳致穎自稱支付情形欄所示）金額高達
      數千萬元，則無法提出證明文件以實其說，自難認確有交
      易之事實。再觀諸吳致穎於違反商業會計法等刑事案件提
      出用以證明確進貨之簽收回條、買賣合約書等書證（南區
      國稅局移送卷(七)第2 至96頁），不論係誌偉公司、帝尊公
      司所出具之簽收回條，格式、文字、紙張裁剪均屬相同，
      另比對書寫往來帳款金額、簽收日期之筆跡亦均似同出一
      人之手，何以誌偉公司、帝尊公司二間不同公司，收取貨
      款之簽收回條如此相似，已非無疑，況其上付款方式均勾
      選「現金」給付，而廣源昌公司並無相當支付貨款之現金
      流量，已如前述，是廣源昌公司向誌偉公司、帝尊公司買
      進貨物並交付現金一節，即難信為真實。復參以吳致穎提
      出之買賣合約書，不論賣方為誌偉公司、東粵股份有限公
      司、僑煜公司、廣潔公司、尚竹企業社、樹宏公司或大全
      公司，與廣源昌公司所簽訂之買賣合約書之格式、文字、
      紙張裁剪均屬相同，其中大部分合約書關於廣源昌公司之
      負責人蔡原崇之記載，尚經過重新黏貼紙張覆蓋原記載「
      周金山」之字樣（國稅局移送卷(七)第37至45、63至75、82
      至90、92至96頁）、另就部分合約書上「賣方簽章：廣潔
      企業有限公司」之印文，亦經過塗改覆蓋原記載之「僑煜
      企業有限公司」，若廣源昌公司確有進貨交易之事，進而
      簽訂合約，焉有於簽約當時，就己身負責人均無所悉、就
      交易對象為何亦不知悉，而連續記載錯誤之理。再者，買
      賣合約書中關於貨品名稱之記載，均只是約略記載塑膠料
      、自動組立機、射出機，亦未指明批號、型號、樣式等情
      ，其餘契約履行之細節，同未詳載，衡之前開每紙買賣合
      約書所載之交易金額，均高達數十至數百萬元，卻對於買
      賣標的、內容之記載如此輕率簡略，與一般交易常情有違
      ，前開簽收回條、買賣合約書自不足證明廣源昌公司有進
      銷貨交易之事實。
  ３、復查廣源昌公司登記公司資本為100 萬元，91年間營業收
      入達45,079,990元，營業成本卻佔43,791,073元，營業淨
      利為負436,683 元，卻列報公司應收帳款即流動資產14,
      607,800 元（其中應收票據5,254,000 元、應收帳款93,
      53,800元），占營業收入百分之32，而應付帳款即流動負
      債卻高達42,731,798元（其中應付票據佔15,823,500元、
      應付帳款則為26,908,298元），占營業成本之百分之97.
      58；另廣源昌公司於92年間公司資本提高為600 百萬元，
      申報營業收入為106,309,704 元，營業成本為93,568,538
      元，營業淨利僅為152,175 元，其中列應收款即流動資產
      為72,498,177元（其中應收票據為2,879,756 元，應收帳
      款為69,188,801元），占營業收入百分之67.8 ， 而應付
      帳款即流動負債亦高達154,590,053 元（其中應付票據為
      83,361,539元，應付帳款為71,171,303元），占營業成本
      之165%（即1.65）倍（臺灣高等法院臺南高分院96年度上
      訴字第626 號刑事判決理由欄貳二(五)記載參照），據此，
      廣源昌公司於91年、92年間均有比例過高之應收帳款，除
      需承擔無法兌現付款之風險外，亦無相當資金足以支應各
      該年度進貨所需之應付帳款，是以，被告辯稱公司可以現
      金支付所有進貨款項，顯然與廣源昌公司營利事業所得稅
      申報資料不符，而過高比例之應付款，占營業成本百分之
      97，甚至1.65倍，表示廣源昌公司只有進貨，卻沒有相當
      之銷貨情況，亦與一般公司合理之營業況狀有違，而屬異
      常。
  ４、又廣源昌公司系爭年度與其持以申報營業人銷售額與營業
      稅額之統一發票銷貨名義人（營業人）誌偉公司、傑得利
      公司、尚竹企業社、樹宏公司、東粵東粵公司、帝尊公司
      、知樂公司、仁日公司、大全公司、僑煜公司、廣潔公司
      等間並無實際進貨交易之事，說明如下：
    (1)誌偉公司、帝尊公司與其他空頭公司係訴外人呂仲謙為買
      賣不實統一發票以製造公司經營績效而設之號之虛設行號
      等情，業經臺灣臺南地方法院檢察署檢察官以92年度偵字
      第9551號起訴書提起公訴後，經臺灣臺南地方法院審認無
      訛，並於94年11月21日以93年度重訴字第14號判決判處呂
      仲謙有期徒刑2 年，此有前開起訴書、判決書附南區國稅
      局移送卷(八)、臺灣臺南地方法院95年度訴字第137 號案卷
      (一)可參，足證廣源昌公司與誌偉公司、帝尊公司間無實際
      交易行為。
    (2)廣源昌公司與仁日有限公司、知樂有限公司間交易（詳如
      附表一之七、之八），發票金額各達13,000,050元、1200
      萬元，而仁日公司、知樂公司均未依法申報營利事業所得
      稅，另仁日公司、知樂公司乃曾茂彬虛設之公司行號，專
      以販賣不實統一發票獲利，其中仁日公司於91年8 月至10
      月間販售予廣源昌公司10紙金額達1200萬元之不實統一發
      票，知樂公司於同年7 月至10月間販售12紙、金額達1300
      萬元之不實統一發票等事實，經臺灣臺中地方法院刑事庭
      審認無訛，而以94年度訴字第927 號判決判處曾茂彬應執
      行有期徒刑六月等情，有前開判決附南區國稅局移送資料
      (十三)第98至135 頁），而該判決審認仁日公司、知樂公司所
      販售予廣源昌公司之發票及金額，均與附表一之七、之八
      所示之統一發票相符，是以仁日有限公司、知樂有限公司
      與廣源昌公司並無實際交易之事實，亦可認定。
    (3)樹宏公司與廣源昌公司間交易四次，開立發票金額高達1,
      970 萬元，而樹宏公司92年度營業收入淨額101,276,135
      元，前開發票金額占營業收入百分之19，據廣源昌公司提
      出之支付資料，係以支票支付，然樹宏公司除未將票據提
      示兌現，已如前理由欄五（二）1 部分所述，渠等交易異
      箊常情。又樹宏公司乃饒玉麟集團虛設之公司行號，無實
      際進銷交易之事實一事，亦經臺灣高雄地方法院檢察署檢
      察官偵查後，以92年度偵字第23434 號、93年度偵字第11
      938 號提起公訴（南區國稅局移送卷(八)第46至55頁參照）
      ，是廣源昌公司無向樹宏公司進貨之事實，可堪認定。
    (4)廣源昌公司與東粵、僑煜、廣潔公司間之交易（詳如附表
      一之五、之十、十一），依吳致穎所稱廣源昌公司支付方
      式均以支票支付，惟卻未見僑煜公司、廣潔公司提示兌現
      ，與東粵公司間之現金支付，亦無任何證據可資證明，詳
      如前理由欄五（二）1 部分所述，此外，僑煜公司於年91
      月間已擅自歇業，東粵、僑煜、廣潔公司均未辦理92年度
      營利事業所得稅申報（臺灣高等法院臺南高分院96年度上
      訴字第626 號刑事判決理由欄貳二(七)5 記載參照），自難
      認東粵、僑煜、廣潔公司確有與廣源昌公司為實際交易之
      事。況東粵公司亦係饒玉麟集團虛設之公司行號，無實際
      進銷交易之事實一事，亦經臺灣高雄地方法院檢察署檢察
      官偵查後，以92年度偵字第23434 號、93年度偵字第1193
      8 號提起公訴（南區國稅局移送卷(八)第46至55頁參照），
      是廣源昌公司並無向東粵、僑煜、廣潔公司進貨之事，亦
      足認定。
    (5)大全公司則係於92年間開立5 紙金額共計1060萬元之統一
      發票予廣源昌公司（詳如附表一之九），佔大全公司92年
      度營業收入淨額58,857,290元之百分之18，然廣源昌公司
      除無法提出支付前開貨款之證據及資金來源外，大全公司
      就此鉅額銷貨，卻未提列任何營業成本（臺灣高等法院臺
      南高分院96年度上訴字第626 號刑事判決理由欄貳二(七)6
      記載參照），與一般公司營運，營業成本與營業收入相對
      應之常情不符，此外，大全公司係黃位山意圖逃漏稅捐，
      虛設之公司行號，以大全公司之名義開立不實統一發票一
      事，亦經臺灣高雄地方法院檢察署檢察官以94年度偵字第
      19771 號申請併案審理，由臺灣高雄地方法院以93年度重
      訴字第74號受理中（起訴書及併案意旨書附南區國稅局移
      送卷(八)參照），據此，廣源昌公司亦無向大全公司進貨，
      進行實際交易之可能。
    (6)傑得利公司登記營業項目為飲料批發、日常用品批發、電
      子材料批發、國際貿易業、成衣批發業（公司設立登記資
      料）附卷第157 頁參照，是其自91年11月至12月間出售非
      其營業項目之塑膠原料、塑膠粒及製作塑膠製品所需之射
      出機、自動組立機，共計28,650,040元之貨品予廣源昌公
      司（統一發票附南區國稅局移送資料(五)第64至65頁參照）
      ，亦與常情有違，自難認其與廣源昌公司間有實際交易行
      為。
    (7)從而，廣源昌公司91年度進項來源百分之百全為虛設行號
      ，92年度之進項來源有99.26%為虛設行號（該公司進項明
      細資料、專案申請調檔統一發票查核清單參照），此外，
      廣源昌公司與附表一所示公司間之異常交易情形證述綦詳
      ，亦據證人蘇連興於刑事偵審時到庭證述明確，並有廣源
      昌公司專案申請調檔統一發票查核清單、廣源昌公司營業
      人銷售額與稅額申報書、91年度及92年度營利事業所得稅
      結算申報書、資產負債表等件附南區國稅局移送卷(五)、(六)
      可憑，是廣源昌公司與附表一所示公司間並無實質交易行
      為，其於系爭違章期間並無進銷貨之事實，係專以出具統
      一發票牟取不法利益為業之虛設行號一事，即堪認定，吳
      致穎於刑事偵審中曾稱廣源昌公司有進貨事實，並以現金
      支付貨款云云，顯非實情，核屬飾卸之詞不足採信。從而
      ，廣源昌公司既為虛設行號，無進貨之事，自無貨品可資
      出售，亦無與原告為實際交易之可能，是原告主張廣源昌
      公司為其實際交易對象，核無足採。
  ５、次查：
    (1)本件原告代表人甲○○之配偶洪紹鋕（即立琪公司登記負
      責人，亦係原告、景源公司之實際負責人）於刑事偵審中
      固證稱：與廣源昌公司間有實際交易，均與吳致穎接洽，
      係向廣源昌公司購買成品，因吳致穎自80年間積欠甲○○
      、洪紹鋕私人債務，故於每次交易付清貨款後，吳致穎再
      將積欠款項回匯至甲○○、洪紹鋕之個人帳戶內云云。然
      查被告於94年4 月22日以北區國稅北縣3 字第0940035085
      號函通知原告提出與廣源昌公司交易所開立之進項發票、
      送貨單、付款證明、合約書、進貨帳、會計憑證等相關帳
      簿憑證資料說明時，甲○○於94年7 月13日以原告代表人
      之身分提出說明書及向本院提出之行政訴訟起訴狀（第3
      頁末行）均稱與吳致穎自80年間起有長期之借款、支票貼
      現及貸款等債權關係，並提出5 紙支票（票面金額共計30
      0 萬元）為憑（南區國稅局移送卷(十三)第65至67頁）惟原告
      、立琪公司支付貨款予廣源昌公司後，該款旋即回流至甲
      ○○、洪紹鋕之個人帳戶，其中原告部分回流60,195,030
      元、立琪公司回流4,712,966 元（詳如附表四之一、之二
      ），核與甲○○所提出之支票票面金額相差甚遠，是原告
      稱吳致穎與原告代表人甲○○存有借款債權云云，自難信
      為真實。又依廣源昌公司開立之統一發票所載，其中非屬
      成品之塑膠原料、塑膠粒等原料物品，高達25,328,000元
      （南區國稅局移送卷(十一)、(十三)第76至88頁參），佔廣源昌公
      司與原告間交易金額之3 分之1 以上，洪紹鋕證述原告係
      向廣源昌公司買進成品（93年1 月31日審判筆錄附臺灣臺
      南地方法院95年度訴字第137 號案卷(二)第224 頁倒數第10
      行參照）云云不符，是洪紹鋕於偵審中所稱各語，因事涉
      伊實際經營之原告、景源公司、立琪公司稅務違章補稅裁
      罰，應屬事後飾卸之詞不足採信。
    (2)再參以原告向國稅局所提出之說明書中，明確記載原告於
      91年度向廣源昌公司進貨金額，依進貨品名塑膠粒、模具
      、塑膠籃、塑膠製品加工、清潔刷加工、模具加工各佔原
      告進貨總額61.62%、67.39%、100%、56.92%、82.2% 、50
      .98%，另於92年向廣源昌公司進貨肩帶加工、方形籃包裝
      盒、塑膠粒、塑膠製品加工、霹靂彈加工、胸墊加工、模
      具加工，亦各佔原告當年度進貨量100%、100%、100%、98
      .79%、100%、100%、69.2% （南區國稅局移送卷(十三)69至70
      頁），比例之高，堪認廣源昌公司應係原告最重要之上游
      廠商，而原告就其與廣源昌公司之交易卻無法提出進貨常
      見之訂貨單、出貨單、送貨單、簽收單、合約書等文件以
      供查核，亦與常情不符。
    (3)本件系爭統一發票之銷售名義人廣源昌公司於系爭違章期
      間並無進貨之事實，係專以出具統一發票牟取不法利益為
      業之虛設行號，無與原告為實際交易之可能一節，已如前
      述，就此，原告亦於94年5 月17日出具承諾書，明載原告
      於91、92年度取得涉嫌虛設行號之「非實際交易對象」之
      系爭統一發票而違反稅捐稽徵法、加值型及非加值型營業
      稅法之情事（附原處分卷第186 頁參照），益證原告與廣
      源昌公司間確無實際交易之事實，是原告主張系爭交易之
      實際對象為廣源昌公司，不能因其他與廣源昌公司之交易
      對象因無事實交易，而認定原告與訴外人廣源昌公司之交
      易即為不實交易云云，核無足採。又吳致穎於刑事案件審
      理中供承：伊自91年7 月8 日起至92年10月24日止明知原
      告未向廣源昌公司購買貨物，而以廣源昌公司之名義連續
      填製不實統一發票之商業會計憑證予原告充當進項憑證，
      扣抵銷項稅額，幫助渠等逃漏營業稅稅捐等情實屬，則原
      告聲請訊問吳致穎欲證明原告與廣源昌公司有實際交易事
      實，核無調查之必要，併此敘明。
六、再按「說明…二、…有關營業人虛報進項稅額之結果，有無
    發生逃漏稅款，應依左列原則認定：（一）違章行為發生日
    至查獲日（調查基準日）以前各期之期末累積留抵稅額，如
    均大於或等於虛報之進項稅額者，則實際並未造成逃漏稅款
    ，可依本部八十三年十二月六日台財稅第八三一六二四四○
    一號函釋規定，免按營業稅法第五十一條第五款規定處罰。
    （二）違章行為發生日起至查獲日（調查基準日）以前各期
    之中，任何一期之期末累積留抵稅額如小於所虛報之進項稅
    額者，則已發生以虛報進項稅額扣抵銷項稅額之情事，應就
    查獲前各期實際扣抵數予以加總計算漏稅額，按營業稅法第
    五十一條第五款規定處罰。」為財政部85年2 月7 日台財稅
    字第851894251 號函釋所明揭，而上開函釋係財政部基於職
    權，就營業稅法第51條第5 款規定有關漏稅額之計算所為之
    釋示未逾越法律規定，自得援用。本件自原告違章行為（91
    年7 月間）發生日起至查獲日94年4 月22日（即調查基準日
    ）止，期間原告於92年4 、6 、12月、93年2 月、94年2 月
    累積留抵稅額為0 等情，有被告留抵稅額對照線上明細查詢
    作業資料（附原處分卷第159 、160 頁）可憑，據此，原告
    虛報之進項稅額於上開期間業已扣抵銷項稅額，足堪認定，
    從而，其虛報之進項稅額揆諸前揭說明即為漏稅額，自應追
    繳稅款。
七、另營業人取得非實際交易對象所開立之統一發票作為進項憑
    證申報扣抵銷項稅額之案件，有進貨事實者，因虛設行號係
    專以出售統一發票牟取不法利益為業，並無銷貨事實，故取
    得虛設行號發票之營業人，自無向該虛設行號進貨並支付進
    項稅額之事實，故該營業人如能證明確有支付進項稅額予實
    際銷貨之營業人，並經稽徵機關查明該稅額已依法報繳者，
    不再處漏稅罰固為財政部83年7 月9 日函釋所明示，惟系爭
    交易之實際銷貨營業人並非廣源昌公司，已如前述，而廣源
    昌公司自91年1 月20日起至92年10月28日止，無進貨之事實
    ，取具虛設行號之不實統一發票虛報營業稅（進項）稅額；
    又無購買可列為固定資產之機器設備，竟持不實統一發票據
    以申報固定資產後，以不實統一發票申報進項稅額扣抵銷項
    稅額9,982,618 元，減少應繳納之營業稅稅額及申報溢付營
    業稅4,882,500 元冒退營業稅額2,890,878 元等情，已如前
    述，是廣源昌公司並未按其應納營業稅額依法報繳，本件原
    告虛報進項稅額構成逃漏稅，復無不符前揭財政部83年7 月
    9 日台財稅第831601371 號函釋揭示不再處以漏稅罰之情形
    ，自仍應依營業稅法第51條第5 款規定補稅並處罰。從而，
    原處分認原告於首揭期間有進貨事實，取具非實際交易對象
    之虛設行號威展公司開立之統一發票76紙作為進項憑證，申
    報扣抵銷項稅額，虛報進項稅額3,396,245 元，違反營業稅
    法第19條第1 項第1 款規定，除依同法第51條第5 款之規定
    ，核定補徵營業稅額3,396,245 元外，依法裁罰於法並無不
    合，亦無違於財政部95年5 月23日台財稅字第09504535500
    號函釋意旨，原告就此之主張，核無足取。
八、末按「五、虛報進項稅額者。一、有進貨事實者：…（三）
    取得虛設行號所開立之憑證申報扣抵。一、按所漏稅額處五
    倍之罰鍰。但於裁罰處分核定前已補繳稅款及以書面或於談
    話筆（紀）錄中承認違章事實者，處二倍罰鍰；…」為財政
    部94年6 月2 日台財稅字第09404539890 號函修正之稅務違
    章案件裁罰金額或倍數參考表所揭明，而上開裁罰金額或倍
    數參考表係主管機關財政部，分別就稅捐稽徵法、綜合所得
    稅、營利事業所得稅、貨物稅、菸酒稅、營業稅等稅務違章
    案件之不同情節，訂定不同之處罰額度，復就行為人是否已
    補繳稅款、以書面或於談話筆（紀）錄中承認違章事實及何
    時承認等分別作為減輕處罰之事由，其除作原則性或一般性
    裁量基準外，另有例外情形之裁量基準，與法律授權目的尚
    無牴觸，稅捐稽徵機關援引上開裁罰基準作成行政處分，自
    屬適法。而本件原告於系爭買賣契約締約之初，應注意能注
    意而疏未注意查核實際交易對象，致取得虛設行號廣源昌公
    司所開立之統一發票作為進項憑證申報扣抵銷項稅額，虛報
    進項稅額3,396,245 元，自難謂無過失，從而，被告審酌原
    告違章情節輕重及原告已於於裁罰處分核定前補繳稅款及以
    書面承認違章事實，並參酌稅務違章案件裁罰金額或倍數參
    考表按所漏稅額處2 倍罰鍰共計6,792,400 元（計至百元止
    ）元，尚無違誤，原告就此主張原處分有違司法院釋字第27
    5 號解釋、最高行政法院62年判字第30號、305 號判例意旨
    及財政部95年5 月23日台財稅字第09504535500 號函釋意旨
    云云，亦難憑採。
九、綜上所述，原處分認事用法尚無違誤，訴願決定遞予維持，
    亦無不合，原告徒執前詞，訴請撤銷訴願決定及原處分，為
    無理由，應予駁回。
十、本件事證已臻明確，兩造其餘攻擊、防禦方法，經核與判決
    之結果不生影響，無庸逐一論述，併予敘明。
據上論結，本件原告之訴為無理由，爰依行政訴訟法第98條第1
項前段之規定，判決如主文。
中    華    民    國    97    年     1    月    16    日
        臺北高等行政法院第一庭 審判長 法  官  王立杰
                                      法  官  林惠瑜
                                      法  官  周玫芳
上為正本係照原本作成。
如不服本判決，應於送達後20日內，向本院提出上訴狀並表明上
訴理由，如於本判決宣示後送達前提起上訴者，應於判決送達後
20日內補提上訴理由書（須按他造人數附繕本）。
中    華    民    國    97    年     1    月    16    日
                                      書記官  何閣梅


司法院資訊處製作；財團法人民間司法改革基金會備份。
